【裁判字號】    97,抗,845
【裁判日期】    970530
【裁判案由】    聲明異議
【裁判全文】
臺灣高等法院民事裁定                   97年度抗字第845號
    抗  告  人
    即  債務人  甲○○
上列抗告人因與相對人即債權人乙○○間請求返還定金強制執行
事件聲明異議，對於民國97年4月23 日臺灣板橋地方法院96年度
執字第88315號所為裁定提起抗告，本院裁定如下：
    主      文
抗告駁回。
抗告程序費用由抗告人負擔。
    理      由
一、抗告人於原法院異議及抗告意旨略以：伊未收到任何有關地
    方法院之公文函，判決及查封伊所有之門牌臺北縣永和市○
    ○路○段281巷1號4樓房屋及坐落基地並不合法。 本件係相
    對人欲買屋，其後又以上開房屋為凶宅為由遲不辦理過戶，
    政府貸款緊縮，致伊損失慘重，伊沒收定金於法有據。相對
    人所指漏水一事，伊已花費10餘萬元修理，相對人強行進入
    屋內，造成伊之損失，相對人應予賠償云云。
    原法院駁回抗告人之異議，係以：相對人執原法院板橋簡易
    庭96年度板小字第3485號宣示判決筆錄暨確定證明書正本為
    執行名義，對抗告人所有之上開房地聲請強制執行，核無不
    可，抗告人主張就執行標的物有足以排除強制執行之權利，
    則應另循民事訴訟程序為理由。
二、按當事人或利害關係人，對於執行法院強制執行之命令，或
    對於執行法官、書記官、執達員實施強制執行之方法，強制
    執行時應遵守之程序，或其他侵害利益之情事，得於強制執
    行程序終結前，為聲請或聲明異議， 強制執行法第12條第1
    項前段定有明文。是聲明異議，係對於違法執行程序所為之
    救濟，至於實體上權利義務之爭執，執行法院並無審認之權
    ，故在強制執行程序中，如涉及私權之爭執，其權益關係未
    盡明確時，應由當事人另依民事訴訟程序謀求救濟，要非強
    制執行法第12條第1項聲明異議所能解決。
三、本件強制執行事件係相對人持原法院板橋簡易庭96年度板小
    字第3485號宣示判決筆錄暨確定證明書正本為執行名義，聲
    請對抗告人所有之門牌：臺北縣永和市○○路○段281巷1號4
    樓及坐落基地聲請強制執行，原法院因而發函囑託地政機關
    為查封登記，並派員會同地政人員、相對人至現場查封等情
    ，有原法院板橋簡易庭96年度板小字第3485號宣示判決及判
    決確定證明書、原法院97年12月20、21日囑託測量查封登記
    書、97年1月17日、2月29日查封執行筆錄、相對人提供之系
    爭建物測量成果圖、台北縣中和地政事務所97年3 月18日函
    及附件可稽（原法院卷第12-13、15-18、36-40、45-46、68
    -69、86-87頁）。可見：原法院就本件強制執行程序進行至
    查封階段，尚未終結，是抗告人聲明異議，尚無不合，先予
    敘明。
四、抗告人指摘：伊並未收到任何通知，本件判決及查封程序不
    合法云云。惟查相對人持原法院板橋簡易庭96年度板小字第
    3485號第3485號宣示判決及確定證明書為執行名義，並經原
    法院調取卷宗查核無誤，爰依相對人之聲請對抗告人所有之
    系爭房地進行強制執行程序，尚無不合。又抗告人之戶籍登
    記於台北縣永和市○○路○段281巷1號4樓（即系爭執行標的
    物之址），原法院為查封系爭房地時，函之副本送達抗告人
    上址，有抗告人之戶籍謄本及查封登記函附卷足憑（原法院
    卷第15-18、35頁），則抗告人指摘查封程序不合法， 應無
    可採。至於抗告人另主張：相對人欲買屋，其後又以上開房
    屋為凶宅為由遲不辦理過戶，致伊損失慘重，伊沒收定金於
    法有據；相對人所指漏水一事，伊已花費10餘萬元修理，相
    對人強行進入屋內，造成伊之損失，相對人應予賠償等節，
    均惟兩造間實體事項之爭執，執行法院並無實體審認之權限
    ，應由抗告人另行提起民事訴訟以資解決，抗告人無從依強
    制執行法第12條之聲明異議所得救濟。故抗告人之異議，為
    無理由，應予駁回，原法院同此結論，並無違誤，茲仍執陳
    詞提起抗告，為無理由，應予駁回。
五、據上論結：本件抗告為無理由， 依強制執行法第30條之1，
    民事訴訟法第495條之1、第449條第1項、第95條、第78條，
    裁定如主文。
中    華    民    國    97    年    5    月     30    日
                    民事第一庭
                        審判長法  官  張耀彩
                              法  官  盧彥如
                              法  官  林金吾
正本係照原本作成。
本裁定除以適用法規顯有錯誤為理由，並經本院許可外，不得再
抗告。如提起再抗告，應於收受後10日內委任律師為訴訟代理人
向本院提出再抗告狀。並繳納再抗告費新台幣１千元。
中    華    民    國    97    年    5     月    30    日
                              書記官  張淑芳


司法院資訊處製作；財團法人民間司法改革基金會備份。
